# 请教陈版，会计利润与所得税费用调整过程

提问人：chenyiwei 时间：2015-06-13 09:41:17
已确认递延所得税资产或负债的暂时性差异项目不列入该调节表作为调节项目。在你说的这个例子中，假设暂时性差异都是本年度新发生的，则会计上利润总额 100 万，所得税费用 25 万。当期应纳税所得额 102 万，当期所得税费用25.5万，递延所得税费用-5000，所得税费用合计 25 万，与按照会计利润总额*税率计算的结果一致。

回答人：chenyiwei
已确认递延所得税资产或负债的暂时性差异项目不列入该调节表作为调节项目。在你说的这个例子中，假设暂时性差异都是本年度新发生的，则会计上利润总额 100 万，所得税费用 25 万。当期应纳税所得额 102 万，当期所得税费用25.5万，递延所得税费用-5000，所得税费用合计 25 万，与按照会计利润总额*税率计算的结果一致。

提问人：wjcpa9568 时间：2015-06-26 10:21:05
请问陈总， 按法定/适用税率计算的所得税费用一行，如母公司适用税率为零（母公司免税），那这一行计算出来的就是零，纳税调整调减数则反映在免税行反映，对吗？

回答人：chenyiwei
是。

提问人：hyxdonald 时间：2016-05-05 17:51:57
请教陈版主，如果一家公司的审定会计利润总额是 200 万，但是当年税务申报的利润总额是 100 万，那么这块差异在调节表的哪个项目中列示呢？这块差异需要确认DTA吗？

回答人：chenyiwei
要看具体差异原因了。你说的太简单，无法进一步分析。

提问人：CPA 木子 时间：2016-11-18 02:07:09
陈老师，如果下属控股子公司本期亏损，由于调整表中利润总额一栏与合并利润表利润总额一致，那么未确认递延所得税资产的下属子公司本期亏损该反应哪一项调整里面？谢谢

回答人：chenyiwei
可填写在“本期未确认递延所得税资产的可抵扣暂时性差异或可抵扣亏损的影响”一行内。